臺灣臺北地方法院刑事裁定　　　　　　　96年度撤緩字第57號
聲　請　人　臺灣臺北地方法院檢察署檢察官
受　刑　人　甲○○
　　　　　　　　　　　樓
上列聲請人因受刑人甲○○犯傷害直系血親尊親屬罪案件，聲請
撤銷緩刑之宣告（九十六年度執聲字第八四二號，前審案號：本
院九十四年度簡字第三二五七號），本院裁定如下：
    主  文
甲○○之緩刑宣告撤銷。
    理  由
一、聲請意旨略以：查受刑人甲○○因犯傷害直系血親尊親屬罪
    案件，經臺灣臺北地方法院於九十四年十二月三十日以九十
    四年度簡字第三二五七號（九十五年度偵緝字第三六七號）
    判處有期徒刑十月，緩刑五年，緩刑期間交付保護管束，並
    應遵守下列事項：禁止對吳謝雪實施身體上或精神上不法侵
    害之行為；禁止對吳謝雪為直接或間接之騷擾，並於九十五
    年二月三日確定在案。受刑人於緩刑受保護管束期間內，自
    九十六年五月二日即失聯，迄九十六年七月一日因公共危險
    案件傳拘不到後復經通緝到案。受刑人除於保護管束期間犯
    公共危險罪受新台幣六萬元罰金之宣告外，保護管束期間經
    常不按規定時間報到，且受刑人因財務處理嚴重失控，經常
    求助家人，令家人已經不堪負荷等情，顯有違反保安處分執
    行法第七十四條之二各款及刑法第七十五條之一第四款情形
    情節重大，爰依保安處分執行法第七十四條之三第一項及刑
    法第七十五條之一第一項第四款等規定，依法聲請撤銷緩刑
    宣告。
二、按刑法部分條文於九十四年二月二日修正公布，並於九十五
    年七月一日施行。刑法施行法第六條之一、第七條又分別規
    定：「於中華民國九十四年一月七日刑法修正施行前，受緩
    刑之宣告，九十四年一月七日修正刑法施行後，仍在緩刑期
    內者，適用九十四年一月七日修正施行之刑法第七十五條、
    第七十五條之一及第七十六條規定」、「刑法施行前，宣告
    緩刑或准許假釋者，在刑法施行後撤銷時，應依刑法之規定
    」。查本案九十四年度簡字第三二五七號判決係於九十四年
    十二月三十日宣判「甲○○傷害直系血親尊親屬之身體，處
    有期徒刑十月，緩刑五年，緩刑期間交付保護管束，並應遵
    守下列事項：禁止對吳謝雪實施身體上或精神上不法侵害之
    行為；禁止對吳謝雪為直接或間接之騷擾。」，並於九十五
    年二月三日確定，檢察官於新法施行後始向本院聲請撤銷上
    開緩刑之宣告，揆諸上開規定，自應適用修正後即現行刑法
    之規定視有無緩刑宣告撤銷之事由，合先敘明。
三、次按刑法於九十四年二月二日修正公布，九十五年七月一日
    施行前，關於緩刑宣告撤銷之規定，僅第七十五條、第九十
    三條分別規定：「受緩刑之宣告而有左列情形之一者，撤銷
    其宣告：一緩刑期內更犯罪，受有期徒刑以上刑之宣告者。
    二緩刑前犯他罪，而在緩刑期內受有期徒刑以上刑之宣告者
    。因過失犯罪者，不適用前項之規定」、「受緩刑之宣告者
    ，在緩刑期內得付保護管束。假釋出獄者，在假釋中付保護
    管束。前二項情形，違反保護管束規則情節重大者，得撤銷
    緩刑之宣告或假釋」；修正後第七十五條、第九十三條則分
    別規定為：「受緩刑之宣告而有下列情形之一者，撤銷其宣
    告：一緩刑期內因故意犯他罪，而在緩刑期內受不得易科罰
    金之有期徒刑以上刑之宣告確定者。二緩刑前因故意犯他罪
    ，而在緩刑期內受不得易科罰金之有期徒刑以上刑之宣告確
    定者。前項撤銷之聲請，於判決確定後六月以內為之」、「
    受緩刑之宣告者，除有下列情形之一，應於緩刑期間付保護
    管束外，得於緩刑期間付保護管束：一犯第九十一條之一所
    列之罪者。二執行第七十四條第二項第五款至第八款所定之
    事項者。假釋出獄者，在假釋中付保護管束」，並增定刑法
    第七十五條之一：「受緩刑之宣告而有下列情形之一，足認
    原宣告之緩刑難收其預期效果，而有執行刑罰之必要者，得
    撤銷其宣告：一緩刑前因故意犯他罪，而在緩刑期內受得易
    科罰金之有期徒刑、拘役或罰金之宣告確定者。二緩刑期內
    因故意犯他罪，而在緩刑期內受得易科罰金之有期徒刑、拘
    役或罰金之宣告確定者。三緩刑期內因過失更犯罪，而在緩
    刑期內受有期徒刑之宣告確定者。四違反第七十四條第二項
    第一款至第八款所定負擔情節重大者。前條第二項之規定，
    於前項第一款至第三款情形亦適用之」，查其第七十五條之
    一增訂理由為：「一... 二關於緩刑之撤銷，現行法第七十
    五條第一項固已設有兩款應撤銷緩刑之原因；至得撤銷緩刑
    之原因，則僅於保安處分章內第九十三條第三項與撤銷假釋
    合併加以規定，體例上不相連貫，實用上亦欠彈性。... 爰
    參酌上開立法例增訂本條，於第一項分設四款裁量撤銷之原
    因，其理由如次：(一)現行關於緩刑前或緩刑期間故意犯他罪
    ，而在緩刑期內受得易科罰金之有期徒刑之宣告者，列為應
    撤銷緩刑之事由，因認過於嚴苛，而排除第七十五條應撤銷
    緩刑之事由，移列至得撤銷緩刑事由，俾使法官依被告再犯
    情節，而裁量是否撤銷先前緩刑之宣告；其次，如有前開事
    由，但判決宣告拘役、罰金時，可見行為人仍未見悔悟，有
    列為得撤銷緩刑之事由，以資彈性適用，爰於第一項第一款
    、第二款增訂之。... 三本條採用裁量撤銷主義，賦與法院
    撤銷與否之權限，特於第一項規定實質要件為『足認原宣告
    之緩刑難收其預期效果，而有執行刑罰之必要』，供作審認
    之標準。... 」，其就緩刑期內因故意犯他罪，而在緩刑期
    內受是否得易科罰金之宣告分別明文為「應撤銷」或「得撤
    銷」之事由，且於有得撤銷之事由時，賦與法官審酌有無執
    行刑罰之必要，避免過於嚴苛。
四、經查，受刑人甲○○於九十三年八月一日因犯傷害直系血親
    尊親屬罪案件，經本院於九十四年十二月三十日以九十四年
    度簡字第三二五七判決判處有期徒刑十月，緩刑五年，於九
    十五年二月三日確定，而受刑人於緩刑期內之九十五年四月
    十八日另因犯不能安全駕駛動力交通工具罪，經本院於九十
    五年九月八日以九十五年度店交簡字第二六八號判決判處罰
    金新台幣六萬元，如易服勞役以新臺幣一千元折算一日，於
    九十五年十一月六日確定，有臺灣高等法院被告前案紀錄表
    附卷可稽，又受刑人除於保護管束期間內之九十五年十一月
    、九十六年一月、四月等三個月份均未向觀護人報到，已明
    顯違反保安處分執行法第七十四條之二第四款「受保護管束
    人在保護管束期間內，應遵守左列事項：四、對於身體健康
    、生活情況及工作環境等，每月至少向執行保護管束者報告
    一次。」之規定外，觀護人自九十六年五月二日起便與受刑
    人失去聯繫，有臺灣臺北地方法院檢察署執行保護管束情況
    約談報告表二紙、執行保護管束重要記事表二紙等在卷足憑
    （見九十六年度執聲字第八四二號卷第二三、二五、三三、
    三五頁），綜上，受刑人所犯上開二案均屬故意犯罪，且受
    刑人明知其仍在前案緩刑期內，復因前案受有緩刑期內付保
    護管束並由地方法院檢察署之觀護人予以適當督促之處分，
    自應謹言慎行，詎猶故意犯不能安全駕駛動力交通工具罪，
    而受刑人另違反保安處分執行法規定之情形復如上說明，足
    見上開緩刑之宣告，不足以矯正受刑人之難以自我控制之個
    性，亦難收其預期之效果，而有執行刑罰之必要，故本件與
    修正後刑法第七十五條之一第一項第二款、保安處分執行法
    第七十四條之三第一項等規定相符，自得撤銷其緩刑之宣告
    。聲請人以合於刑法第七十五條之一第一項第四款，聲請撤
    銷緩刑宣告部分，適用法律顯有錯誤，併此敘明。
據上論斷，應依刑事訴訟法第四百七十六條規定，裁定如主文。
中　　華　　民　　國　　96　　年　　8 　　月　　30　　日
　　　　　　　　　刑事第四庭    法　官　黎惠萍
上正本證明與原本無異。
如不服本裁定，應於裁定送達後5日內向本院提出抗告狀。
                                書記官  楊麗娟
中　　華　　民　　國　　96　　年　　9 　　月　　3 　　日
